EDA base RED Wine por Ericsson Graciolli
========================================================

```{r echo=FALSE, message=FALSE, warning=FALSE, packages}
# Carregue aqui todos os pacotes utilizados 
# na sua análise realizada neste arquivo fonte.

# Note que o parâmetro "echo" foi definido como FALSE neste código.
# Isso previne que o código apresente resultados formatados em HTML.
# Você deve definir echo=FALSE para todos os blocos de código no seu arquivo.

library(ggplot2)
library(scales)
library(memisc)
library(RColorBrewer)
library(lattice)
library(MASS)
library(dplyr)
library(reshape)
library(gridExtra)
library('RCurl')
library('bitops')
library(reshape)
library(plyr)
library(GGally)
library(ggpubr)
library(tidyverse)
library(Hmisc)
library(corrplot)
library(ggpubr)
suppressMessages(library(psych))
```

```{r echo=FALSE, Load_the_Data}
# Carregamento dos dados
#A base de dados será armazenada na variavel vinho_tinto
vinho_tinto <- read.csv('wineQualityReds.csv')

#Vamos observar a estrutura de variaveis presentes na base de dados
str(vinho_tinto)

#E também visualizaremos um sumário para cada variavel, informandos os valores dos quartis;
summary(vinho_tinto)

#Criaremos uma variavel categorica para refletir os valores atribuidos a variavel quality e facilitar as proximas analises.
vinho_tinto$avaliacao <- ifelse(vinho_tinto$quality <= 4, 'baixa', ifelse(
  vinho_tinto$quality <= 6, 'média', 'alta'))

#Ordenando pela variavel avaliacao
vinho_tinto$avaliacao <- ordered(vinho_tinto$avaliacao,
                       levels = c('baixa', 'média', 'alta'))
```

# Seção de Gráficos Univariados
```{r echo=FALSE, Univariate_Plots}
#Histograma da variavell qualidade
ggplot(aes(quality), data = vinho_tinto) +
  geom_histogram(color = 'gray',fill = I('blue'))

#Histograma da variavel qualidade segmentada por avaliacao
ggplot(aes(quality, fill = avaliacao), data = vinho_tinto) +
  geom_histogram()

#Tabela com a quantidade de ocorrencias em cada categoria da variavel avaliacao
table(vinho_tinto$avaliacao)

#Podemos observar a distribuicao das demais variaveis numericas em um grafico consolidado
p1 <- ggplot(aes(x = fixed.acidity), data = vinho_tinto) +
  geom_bar(color='red', fill = I('#9d0944'))

p2 <- ggplot(aes(x = volatile.acidity), data = vinho_tinto) +
  geom_bar(color='red', fill = I('#9d0944'))

p3 <- ggplot(aes(x = citric.acid), data = vinho_tinto) +
  geom_bar(color='red', fill = I('#9d0944'))

p4 <- ggplot(aes(x = residual.sugar), data = vinho_tinto) + 
  geom_bar(color='red', fill = I('#9d0944'))

p5 <- ggplot(aes(x = chlorides), data = vinho_tinto) +
  geom_bar(color='red', fill = I('#9d0944'))

p6 <- ggplot(aes(x = free.sulfur.dioxide), data = vinho_tinto) +  
  geom_bar(color='red', fill = I('#9d0944'))

p7 <- ggplot(aes(x = total.sulfur.dioxide), data = vinho_tinto) +
  geom_bar(color='red', fill = I('#9d0944'))

p8 <- ggplot(aes(x = density), data = vinho_tinto) +
  geom_bar(color='red', fill = I('#9d0944'))

p9 <- ggplot(aes(x = pH), data = vinho_tinto) +
  geom_bar(color='red', fill = I('#9d0944'))

p10 <- ggplot(aes(x = sulphates), data = vinho_tinto) +
  geom_bar(color='red', fill = I('#9d0944'))

p11 <- ggplot(aes(x = alcohol), data = vinho_tinto) +
  geom_bar(color='red', fill = I('#9d0944'))

grid.arrange(p1, p2, p3, p4, p5, p6, p7, p8, p9, p10, p11, ncol=2)

```

# Análise Univariada

### Qual é a estrutura do conjunto de dados?
O conjunto de dados possui 1599 observações e 13 variavéis, originalmente. Adicionalmente foi criada uma nova variavel para representar a variavel qualidade de forma categórica. E a maioria das observações enquada-se no valor de qualidade igual a 5, ou 6.

### Quais são os principais atributos de interesse deste conjunto de dados?
O atributo alvo com que estaremos trabalhando inicialmente é a variavel qualidade. E através do processo de EDA buscaremos identificar que outros atributos influenciam a qualidade.

### Quais outros atributos você acha que podem lhe auxiliar na investigação destes atributos de interesse?
Eu imagino que os atributos: alcohol, residual.sugar e fixed.acidity possam ser um ponto de partida interessante para a análise.

### Você criou novas variáveis a partir dos atributos existentes no conjunto de dados?
Sim, foi criada a variavel avaliacao para representar a variavel qualidade de forma categorica, facitando a visualizacao de algumas informações nos graficos plotados mais adiante.

### Dos atributos investigados, distribuições incomuns foram encontradas? Você aplicou operações nos dados para limpá-los, ajustá-los ou mudar a forma dos dados? Se sim, por quê?
Aparentemente todos os atributos seguem uma distribuição próxima ao normal, com exceção de
residial.sugar, alcohol, citric.acid e total.sufur.dioxide que parecem ter uma cauda mais longa a direita. Também identifiquei a presença de outliers em praticamente todas as variáveis.

# Seção de Gráficos Bivariados
```{r echo=FALSE, Bivariate_Plots}
#Criando uma matriz de correlação entre as variaveis
ggpairs(vinho_tinto, axisLabels = 'internal')

#Criando uma matriz de correlação entre as variaveis
pairs.panels(vinho_tinto,pch=".", main="Correlação entre as variáveis")

#As tres maiores correlações estão entre qualidade e: alcohol, volatile.acidity e sulphates

#Box plot - Alcohol x quality, segmentado por Avaliacao
ggplot(aes(x=quality, y=alcohol, color=avaliacao), data=vinho_tinto) +
  geom_boxplot() +
  geom_jitter(alpha=1/8) +
  facet_wrap(~avaliacao) +
  scale_color_brewer(type='qual')

p1 <- ggplot(aes(x=avaliacao, y=alcohol), data=vinho_tinto) +
  #geom_jitter(alpha=1/8) +
  geom_boxplot() +
  stat_summary(fun.y=mean, geom="point", shape=4)

p2 <- ggplot(aes(x = quality, y = alcohol), data = vinho_tinto) +
  geom_smooth(aes(color=avaliacao), stat = "summary", fun.y = mean)

grid.arrange(p1, p2, ncol=2)

#Box plot - Volatile.acidity x quality, segmentado por Avaliacao
ggplot(aes(x=quality, y=volatile.acidity, color=avaliacao), data=vinho_tinto) +
  geom_boxplot() +
  geom_jitter(alpha=1/8) +
  facet_wrap(~avaliacao) +
  scale_color_brewer(type='qual')

p1 <- ggplot(aes(x=avaliacao, y=volatile.acidity), data=vinho_tinto) +
  #geom_jitter(alpha=1/8) +
  geom_boxplot() +
  stat_summary(fun.y=mean, geom="point", shape=4)


p2 <- ggplot(aes(x = quality, y = volatile.acidity), data = vinho_tinto) +
  geom_smooth(aes(color=avaliacao), stat = "summary", fun.y = mean)

grid.arrange(p1, p2, ncol=2)




#Box plot - sulphates x quality, segmentado por Avaliacao
ggplot(aes(x=quality, y=sulphates, color=avaliacao), data=vinho_tinto) +
  geom_boxplot() +
  geom_jitter(alpha=1/8) +
  facet_wrap(~avaliacao) +
  scale_color_brewer(type='qual')

p1 <- ggplot(aes(x=avaliacao, y=sulphates), data=vinho_tinto) +
  #geom_jitter(alpha=1/8) +
  geom_boxplot() +
  stat_summary(fun.y=mean, geom="point", shape=4) +
  scale_y_continuous(limits = c(0.4,0.9))

p2 <- ggplot(aes(x = quality, y =sulphates), data = vinho_tinto) +
  geom_point(alpha = 1/10, size = 1/2, position = 'jitter') +
  geom_smooth(aes(), stat = "summary", fun.y = mean) +
  scale_y_continuous(limits = c(0.4,0.9))

grid.arrange(p1, p2, ncol=2)


# Relacao Qualidade e tres variaveis com mais correlacao

p1 <- ggplot(aes(x = alcohol, y =quality), data = vinho_tinto) +
  geom_point(alpha = 1/10, size = 1/2, position = 'jitter') +
  #geom_line(aes(), stat = "summary", fun.y = mean)
  geom_smooth(se = FALSE,color='red')

p2 <- ggplot(aes(x = volatile.acidity, y =quality), data = vinho_tinto) +
  geom_point(alpha = 1/10, size = 1/2, position = 'jitter') +
  #geom_line(aes(), stat = "summary", fun.y = mean)
  geom_smooth(se = FALSE,color='red')

p3 <- ggplot(aes(x = sulphates, y =quality), data = vinho_tinto) +
  geom_point(alpha = 1/10, size = 1/2, position = 'jitter') +
  #geom_line(aes(), stat = "summary", fun.y = mean)
  geom_smooth(se = FALSE,color='red') +
  scale_x_log10()

grid.arrange(p1, p2, p3, ncol=3)

###========================
#A maior correlação entre variaveis esta entre fixed.acidity e density
ggplot(aes(x=fixed.acidity,y=density), data= vinho_tinto) +
      geom_point(color='#9d0944',alpha=1/2)+
      geom_smooth(se = FALSE,color='red')+
      xlab("Fixed acidity") + ylab("Density")

# Coeficiente de correlacao entre fixed,acidity e density
cor.test(vinho_tinto$fixed.acidity, vinho_tinto$density,method='pearson')

#==========================

```

# Análise Bivariada

### Discuta sobre alguns dos relacionamentos observados nesta parte da investigação. Como os atributos de interesse variaram no conjunto de dados?
Ao analisar a matriz de correlação observei que as três maiores correlações estão entre  a variavel qualidade são com: alcohol, volatile.acidity e sulphates. Sendo que a correlação mais forte é com alcohol (0.476) e tem uma tendência positiva. Já com relação a variável volatile.acidity (-0.391) a tendência é negativa. E com a variável sulphates (0.251) a corelação é menor e positiva. No caso do gráfico entre sulphates e quality optei em representar a variável sulphates na escala logaritmica (log10), fazendo com que a distribuição aproximasse-se de um padrão normal.

### Você observou algum relacionamento interessante entre os outros atributos (os que não são de interesse)?

Existem outras correlações interessantes no conjunto de dados:

* Alcohol e Density (-0.496), 
* Volatile.acidity e Citric.acid (-0.552) e
* fixed.acidity e density (0.668)

Obs.: A relação entre free.sulfur.dioxide e total.sulfur.dioxide tem o mesmo valor de correlação (0.668) do par fixed.acidity e density, mas por elas já serem relacionadas por natureza optei por não considerá-las como um relacionamento interessante.

### Qual foi o relacionamento mais forte encontrado?
O relacionamento mais forte encontrado foi entre as variaveis:

* fixed.acidity e pH (-0.683).

# Seção de Gráficos Multivariados

```{r echo=FALSE, Multivariate_Plots}
#
#Quality possui as maiores correlações com as variaveis: alcohol e volatile.acidity. No grafico abaixo relacionamos alcohol e volatile.acidity, destacando a variavel quality e segmentando a visualização por Avaliação.
ggplot(data = vinho_tinto, aes(x = alcohol, y = volatile.acidity, color=as.factor(quality))) +
    facet_wrap(~avaliacao) +
    scale_x_continuous(lim = c(8, quantile(vinho_tinto$alcohol, 0.99))) +
    scale_y_continuous(lim = c(0, quantile(vinho_tinto$volatile.acidity, 0.99))) +
    geom_point(alpha = 0.3, size = 3, position = 'jitter') +
  scale_color_brewer(type = 'qual',
    guide = guide_legend(title = 'Avaliação', reverse = T,
    override.aes = list(alpha = 1, size = 2)), palette = 1) +
    stat_smooth(method = 'lm')

ggplot(data = vinho_tinto, aes(x = fixed.acidity, y = density, color=as.factor(quality))) +
    facet_wrap(~avaliacao) +
    scale_x_continuous(lim = c(4, quantile(vinho_tinto$fixed.acidity, 0.99))) +
    scale_y_continuous(lim = c(0.99, 1.005)) +
    geom_point(alpha = 0.3, size = 1, position = 'jitter') +
  scale_color_brewer(type = 'qual',
    guide = guide_legend(title = 'Avaliação', reverse = T,
    override.aes = list(alpha = 1, size = 2)), palette = 1) +
    stat_smooth(method = 'lm')

#Quality possui a maior correlação com alcohol (0.476), que por sua vez possui a maior correlação com density (-0.496). O grafico representa o relacionamento entre alcohol e density, destacando a variavel quality e segmentando a visualização por Avaliação.
ggplot(data = vinho_tinto, aes(x = alcohol, y = density, color=as.factor(quality))) +
    facet_wrap(~avaliacao) +
    scale_x_continuous(lim = c(8, quantile(vinho_tinto$alcohol, 0.99))) +
    scale_y_continuous(lim = c(0.99, 1.005)) +
    geom_point(alpha = 0.3, size = 1, position = 'jitter') +
  scale_color_brewer(type = 'qual',
    guide = guide_legend(title = 'Avaliação', reverse = T,
    override.aes = list(alpha = 1, size = 2)), palette = 1) +
    stat_smooth(method = 'lm')

#Quality também possui uma correlação significativa com volatile.acidity (-0.39), que por sua vez possui a maior correlação com citric.acid (-0.55). O grafico representa o relacionamento entre volatile.acidity e citric.acid, destacando a variavel quality e segmentando a visualização por Avaliação.
ggplot(data = vinho_tinto, aes(x = volatile.acidity, y = citric.acid, color=avaliacao)) +
    #facet_wrap(~avaliacao) +
    scale_x_continuous(lim = c(0, quantile(vinho_tinto$volatile.acidity, 0.99))) +
    scale_y_continuous(lim = c(0, quantile(vinho_tinto$citric.acid, 0.99))) +
    geom_point(alpha = 0.3, size = 1, position = 'jitter') +
  scale_color_brewer(type = 'qual',
    guide = guide_legend(title = 'Avaliação', reverse = T,
    override.aes = list(alpha = 1, size = 2)), palette = 1) +
    stat_smooth(method = 'lm')


#Como a maior correlacao é entre as variaveis fixed.acidity e pH, optei em analisar sua distribuição destacando a variavel quality e segmentando a visualização por Avaliação.
ggplot(data = vinho_tinto, aes(x = fixed.acidity, y = pH, color=avaliacao)) +
    facet_wrap(~avaliacao) +
    scale_x_continuous(lim = c(4.5, quantile(vinho_tinto$fixed.acidity, 0.99))) +
    scale_y_continuous(lim = c(2.6, quantile(vinho_tinto$pH, 0.99))) +
    geom_point(alpha = 0.3, size = 1, position = 'jitter') +
  scale_color_brewer(type = 'qual',
    guide = guide_legend(title = 'Avaliação', reverse = T,
    override.aes = list(alpha = 1, size = 2)), palette = 1) +
    stat_smooth(method = 'lm')

#====================

#Investigação sobre a trabsformacao da variavel alcohol
cuberoot_trans = function() trans_new('cuberoot',
                                      transform = function(x) x^(1/3),
                                      inverse = function(x) x^3)

plot1 <- qplot(data = vinho_tinto, x = alcohol, fill = I('#099DD9')) + 
  ggtitle('Alcohol')

plot2 <- qplot(data = vinho_tinto, x = alcohol, fill = I('#F79420')) +
  scale_x_log10() +
  ggtitle('Alcohol (log10)')

plot3 <- qplot(data = vinho_tinto, x = alcohol, fill = I('#9d0944')) +
  scale_x_continuous(trans = cuberoot_trans())+
  ggtitle('Alcohol (cuberoot)')

grid.arrange(plot1, plot2, plot3, ncol = 3)

```

# Análise Multivariada

### Discuta sobre os relacionamentos observados nesta parte da investigação. Quais atributos que fortaleceram os demais na observação das variáveis de interesse?
Iniciei investigando o relacionamento entre as variáveis alcohol e volatile.acidity por terem o maior coeficiente de correlação com quality.E na representação gráfica é possível identificar a segmentação dos vinhos por teor alcoólico: vinhos com uma avaliação superior tendem a ter mais alcool. E os vinhos de avaliação inferior tendem para uma acidez maior.

### Interações surpreendentes e/ou interessantes foram encontradas entre os atributos?
Investiguei os relacionamentos entre:
* Alcohol e Density,
* Volatile.acidity e Citric.acid e
* Fixed.acidity e pH

Sendo que em ambos os casos não houve reflexos significativos na variável quality.

Ao contrário de minhas suspeitas iniciais a variável residual.sugar não apresentou uma correlação que justificasse uma investigação aprofundada e acabou sendo descartada.

### OPCIONAL: Modelos foram criados usando este conjunto de dados? Discuta sobre os pontos fortes e as limitações do seu modelo.
Infelizmente não foi possível explorar a criação de modelos, mas essa possibilidade existe para conjunto de dados, tanto pelo tamanho do conjunto de amostras, quanto pelos relacionamentos entre as variaveis.

------

# Gráficos Finais e Sumário

### Primeiro Gráfico
```{r echo=FALSE, Plot_One}
#Histograma da variavel qualidade segmentada por avaliacao
ggplot(aes(quality, fill = avaliacao), data = vinho_tinto) +
  geom_histogram() +
  ggtitle('Histograma da Variável Qualidade, segmentada por Avaliação')+
  xlab("Nota de Qualidade") + 
  ylab("Nº de observações")

```

### Descrição do Primeiro Gráfico
O nosso conjunto de dados possui 1599 registros relacionados a vinhos tintos, sendo que cada um deles possui uma nota de qualidade. A representação gráfica apresenta estes registros num histograma, que é segmentado pela variavel avaliação, que nada mais é do que um categorização da nota de qualidade. Podemos verificar que a maior parte dos nossos registros pertencem a avaliação média.

### Segundo Gráfico
```{r echo=FALSE, Plot_Two}
#Criando uma matriz de correlação entre as variaveis
pairs.panels(vinho_tinto,pch=".", main="Correlação entre as variáveis")
```

### Descrição do Segundo Gráfico
Pela matriz de correlação é possível identificarmos os relacionamentos que possuem os maiores coeficientes, para posteriormente direcionarmos as nossas análises. No caso, nossa varíavel de interesse é quality e as variáveis com maior correlação são: alcohol, volatile.acidity e sulphates.

### Terceiro Gráfico
```{r echo=FALSE, Plot_Three}

ggplot(data = vinho_tinto, aes(x = alcohol, y = volatile.acidity, color=as.factor(quality))) +
    facet_wrap(~avaliacao) +
    scale_x_continuous(lim = c(8, quantile(vinho_tinto$alcohol, 0.99))) +
    scale_y_continuous(lim = c(0, quantile(vinho_tinto$volatile.acidity, 0.99))) +
    geom_point(alpha = 0.3, size = 3, position = 'jitter') +
  scale_color_brewer(type = 'qual',
    guide = guide_legend(title = 'Qualidade', reverse = T,
    override.aes = list(alpha = 1, size = 2)), palette = 1) +
    stat_smooth(method = 'lm') +
  ggtitle('Relação entre Teor Alcoólico e Acidez, segmentada por Avaliação')+
  xlab("Teor Alcoólico") + 
  ylab("Acidez (volatile.acidity)")
```

### Descrição do Terceiro Gráfico
A variável quality possui as maiores correlações com as variaveis: alcohol e volatile.acidity. No gráfico relacionamos alcohol e volatile.acidity, destacando a variável quality e segmentando a visualização por Avaliação. E podemos observar que há uma segmentação dos vinhos por teor alcoólico: vinhos com uma avaliação superior tendem a ter mais alcool. E os vinhos de avaliação inferior tendem para uma acidez maior.

------

# Reflexão
O nosso conjunto de dados possui 1599 observações e 13 variaveis, algumas delas relacionadas as propriedades químicas dos vinhos. Nossa intenção com este conjunto de dados é investigar quais propriedades químicas influenciam a qualidade dos vinhos tintos.

Inicialmente fomos conhecendo o conjunto de dados e obsevando o comportamento de cada uma das variáveis e ao elaborarmos a matriz de correlação foi possível identificar as variaveis que tem maior relação com qualidade, o que permitiu a condução de investigações mais aprofundadas.

Algumas suspeitas iniciais, como a influência do açucar residual na avaliação dos vinhos, mostraram-se com baixo impacto na avaliação final.

Para evitar a influencia de valores extermos (outliers), algumas representações foram restringidas à 99% das amostras.

Pelas análises realizadas foi possível constatar que o teor alcoólico e a acidez influenciam na avaliação de qualidade que um vinho receberá, mas outros fatores também podem refletir nesta avaliação, pois alguns vinhos com as notas mais altas possuem teor alcoólico e a acidez próximos aos vinhos de avaliação média.

-------

#Referências utilizadas:

* https://s3.amazonaws.com/content.udacity-data.com/courses/ud651/diamondsExample_2016-05.html
* http://rstudio-pubs-static.s3.amazonaws.com/198466_b17daa66ce6748a6a91cd27017608720.html
* http://rstudio-pubs-static.s3.amazonaws.com/53416_83b9685bc8c54afebcbb1e65a7c688fc.html
* https://rpubs.com/inageorgescu/whitewine2
