EDA base RED Wine por Ericsson Graciolli
========================================================

```{r echo=FALSE, message=FALSE, warning=FALSE, packages}
# Carregue aqui todos os pacotes utilizados 
# na sua análise realizada neste arquivo fonte.

# Note que o parâmetro "echo" foi definido como FALSE neste código.
# Isso previne que o código apresente resultados formatados em HTML.
# Você deve definir echo=FALSE para todos os blocos de código no seu arquivo.

library(ggplot2)
library(scales)
library(memisc)
library(RColorBrewer)
library(lattice)
library(MASS)
library(dplyr)
library(reshape)
library(gridExtra)
library('RCurl')
library('bitops')
library(reshape)
library(plyr)
library(GGally)
library(ggpubr)
library(tidyverse)
library(Hmisc)
library(corrplot)
library(ggpubr)
suppressMessages(library(psych))
```

```{r echo=FALSE, Load_the_Data}
# Carregamento dos dados
#A base de dados será armazenada na variavel vinho_tinto
vinho_tinto <- read.csv('wineQualityReds.csv')

#Vamos observar a estrutura de variaveis presentes na base de dados
#str(vinho_tinto)

#E também visualizaremos um sumário para cada variavel, informandos os valores 
#dos quartis;
#summary(vinho_tinto)

#Criaremos uma variavel categorica para refletir os valores atribuidos a 
#variavel quality e facilitar as proximas analises.
vinho_tinto$avaliacao <- ifelse(vinho_tinto$quality <= 4, 'baixa', ifelse(
  vinho_tinto$quality <= 6, 'média', 'alta'))

#Ordenando pela variavel avaliacao
vinho_tinto$avaliacao <- ordered(vinho_tinto$avaliacao,
                       levels = c('baixa', 'média', 'alta'))

knitr::opts_chunk$set(echo=FALSE, warning=FALSE, message=FALSE)

```

# Seção de Gráficos Univariados

O conjunto de dados wineQualityReds.csv possui 1599 observações e 13 variaveis relacionadas.
No histograma abaixo distribuiremos as obserções de acordo do os valores 
atribuídos à variável quality.

### Histograma da variável qualidade segmentada por avaliação

```{r echo=FALSE, Univariate_Plots}
#Histograma da variavel qualidade segmentada por avaliacao
ggplot(aes(quality, fill = avaliacao), data = vinho_tinto) +
  geom_histogram() +
  xlab("Nota de Qualidade") + 
  ylab("Nº de observações")
```

### Distribuição das demais variáveis numéricas em um gráfico consolidado

Para entender o comportamento dos dados no conjunto analisaremos a distribuição
das demais variáveis numéricas em um gráfico consolidado.

```{r echo=FALSE, Univariate_Plots_2}
#Podemos observar a distribuicao das demais variaveis numericas em um grafico 
#consolidado
p1 <- ggplot(aes(x = fixed.acidity), data = vinho_tinto) +
  geom_bar(color='red', fill = I('#9d0944')) +
  xlab("Fixed.acidity (tartaric acid - g / dm^3)")

p2 <- ggplot(aes(x = volatile.acidity), data = vinho_tinto) +
  geom_bar(color='red', fill = I('#9d0944')) +
  xlab("Volatile.acidity (acetic acid - g / dm^3)")

p3 <- ggplot(aes(x = citric.acid), data = vinho_tinto) +
  geom_bar(color='red', fill = I('#9d0944')) +
  xlab("Citric.acid (g / dm^3)")

p4 <- ggplot(aes(x = residual.sugar), data = vinho_tinto) + 
  geom_bar(color='red', fill = I('#9d0944')) +
  xlab("Residual sugar (g / dm^3)")

p5 <- ggplot(aes(x = chlorides), data = vinho_tinto) +
  geom_bar(color='red', fill = I('#9d0944')) +
  xlab("Chlorides (sodium chloride - g / dm^3")

p6 <- ggplot(aes(x = free.sulfur.dioxide), data = vinho_tinto) +  
  geom_bar(color='red', fill = I('#9d0944')) +
  xlab("Free sulfur dioxide (mg / dm^3)")

p7 <- ggplot(aes(x = total.sulfur.dioxide), data = vinho_tinto) +
  geom_bar(color='red', fill = I('#9d0944')) +
  xlab("Total sulfur dioxide (mg / dm^3)")

p8 <- ggplot(aes(x = density), data = vinho_tinto) +
  geom_bar(color='red', fill = I('#9d0944')) +
  xlab("Density (g / cm^3)")

p9 <- ggplot(aes(x = pH), data = vinho_tinto) +
  geom_bar(color='red', fill = I('#9d0944')) +
  xlab("pH")

p10 <- ggplot(aes(x = sulphates), data = vinho_tinto) +
  geom_bar(color='red', fill = I('#9d0944')) +
  xlab("Sulphates (potassium sulphate - g / dm3)")

p11 <- ggplot(aes(x = alcohol), data = vinho_tinto) +
  geom_bar(color='red', fill = I('#9d0944')) +
  xlab("Alcohol (% by volume)")

grid.arrange(p1, p2, p3, p4, p5, p6, p7, p8, p9, p10, p11, ncol=2)

```


# Análise Univariada

### Qual é a estrutura do conjunto de dados?
O conjunto de dados possui 1599 observações e 13 variavéis, originalmente. 
Adicionalmente foi criada uma nova variavel para representar a variavel 
qualidade de forma categórica. E a maioria das observações enquada-se no 
valor de qualidade igual a 5, ou 6.

### Quais são os principais atributos de interesse deste conjunto de dados?
O atributo alvo com que estaremos trabalhando inicialmente é a variavel 
qualidade. E através do processo de EDA buscaremos identificar que outros 
atributos influenciam a qualidade.

### Quais outros atributos você acha que podem lhe auxiliar na investigação destes atributos de interesse?
Eu imagino que os atributos: alcohol, residual.sugar e fixed.acidity possam ser 
um ponto de partida interessante para a análise.

### Você criou novas variáveis a partir dos atributos existentes no conjunto de dados?
Sim, foi criada a variavel avaliacao para representar a variavel qualidade de 
forma categorica, facitando a visualizacao de algumas informações nos graficos 
plotados mais adiante.

### Dos atributos investigados, distribuições incomuns foram encontradas? Você aplicou operações nos dados para limpá-los, ajustá-los ou mudar a forma dos dados? Se sim, por quê?
Aparentemente todos os atributos seguem uma distribuição próxima ao normal, com 
exceção de residial.sugar, alcohol, citric.acid e total.sufur.dioxide que 
parecem ter uma cauda mais longa a direita. Também identifiquei a presença de 
outliers em praticamente todas as variáveis.

# Seção de Gráficos Bivariados

### Matriz de correlação entre as variáveis do conjunto de dados

Por meio da matriz de correlação podemos encontrar os relacionamentos mais
significativos entre as variáveis do conjunto de dados.

```{r echo=FALSE, Bivariate_Plots}
#Criando uma matriz de correlação entre as variaveis
M <- cor(vinho_tinto %>%
    # removendo colunas não numéricas
    dplyr::select(-X) %>%
    dplyr::select(-avaliacao) %>%
    mutate(
      # Quality precisa estar no formato numérico
      quality = as.numeric(quality)
    )
  )

title <- "Matriz de Correlação"
corrplot(M, method="number", tl.cex = 0.8, number.cex=0.70, tl.col="black", 
         tl.srt=45, title = title, mar=c(0,0,1,0))

#Criando uma matriz de correlação entre as variaveis
#pairs.panels(vinho_tinto,pch=".", main="Correlação entre as variáveis")

#=========================

```

### Box plot entre Teor Alcoólico e Qualidade

Como existe uma correlação significativa entre as variáveis alcohol e quality 
podemos analisar adistribuição das observações entre as categorias de Avaliação.
E verificamos que existe uma diferenciação do teor alcoólico dos vinhos com 
uma avaliação mais alta.

```{r echo=FALSE, Bivariate_Plots_2}
#As tres maiores correlações estão entre qualidade e: alcohol, volatile.acidity 
#e sulphates

#Box plot - Alcohol x quality, segmentado por Avaliacao
#ggplot(aes(x=quality, y=alcohol, color=avaliacao), data=vinho_tinto) +
#  geom_boxplot() +
#  geom_jitter(alpha=1/8) +
#  facet_wrap(~avaliacao) +
#  scale_color_brewer(type='qual')

p1 <- ggplot(aes(x=avaliacao, y=alcohol), data=vinho_tinto) +
  #geom_jitter(alpha=1/8) +
  geom_boxplot() +
  stat_summary(fun.y=mean, geom="point", shape=4) +
  xlab("Avaliação") +
  ylab("Alcohol (% by volume)")

p2 <- ggplot(aes(x = quality, y = alcohol), data = vinho_tinto) +
  geom_smooth(aes(color=avaliacao), stat = "summary", fun.y = mean) +
  xlab("Qualidade") +
  ylab("Alcohol (% by volume)")

grid.arrange(p1, p2, ncol=2)
```

### Box plot entre Volatile.acidity e Quality

Também existe uma correlação significativa entre as variáveis volatie.acidity e 
quality podemos analisar adistribuição das observações entre as categorias de 
Avaliação. Nesse caso, observamos que a volatile.acidity cai de acordo com que
as notas de qualidade aumentam.

```{r}
#Box plot - Volatile.acidity x quality, segmentado por Avaliacao
#ggplot(aes(x=quality, y=volatile.acidity, color=avaliacao), data=vinho_tinto) +
#  geom_boxplot() +
#  geom_jitter(alpha=1/8) +
#  facet_wrap(~avaliacao) +
#  scale_color_brewer(type='qual')

p1 <- ggplot(aes(x=avaliacao, y=volatile.acidity), data=vinho_tinto) +
  #geom_jitter(alpha=1/8) +
  geom_boxplot() +
  stat_summary(fun.y=mean, geom="point", shape=4) +
  xlab("Avaliação") +
  ylab("Volatile acidity (acetic acid - g / dm^3)")


p2 <- ggplot(aes(x = quality, y = volatile.acidity), data = vinho_tinto) +
  geom_smooth(aes(color=avaliacao), stat = "summary", fun.y = mean) +
  xlab("Qualidade") +
  ylab("Volatile acidity (acetic acid - g / dm^3)")

grid.arrange(p1, p2, ncol=2)

```

### Box plot entre Sulphates e Quality

Além das correlações apresentadas anteriormente, há uma correlação significativa 
entre as variáveis sulphates e quality. Assim, podemos analisar adistribuição 
das observações entre as categorias de Avaliação. E podemos observar que a 
variável sulphates muda de acordo com as notas de qualidade aummentam.

```{r}
#Box plot - sulphates x quality, segmentado por Avaliacao
#ggplot(aes(x=quality, y=sulphates, color=avaliacao), data=vinho_tinto) +
#  geom_boxplot() +
#  geom_jitter(alpha=1/8) +
#  facet_wrap(~avaliacao) +
#  scale_color_brewer(type='qual')

p1 <- ggplot(aes(x=avaliacao, y=sulphates), data=vinho_tinto) +
  #geom_jitter(alpha=1/8) +
  geom_boxplot() +
  stat_summary(fun.y=mean, geom="point", shape=4) +
  scale_y_continuous(limits = c(0.4,0.9))  +
  xlab("Avaliação") +
  ylab("Sulphates (potassium sulphate - g / dm3)")

p2 <- ggplot(aes(x = quality, y =sulphates), data = vinho_tinto) +
  geom_point(alpha = 1/10, size = 1/2, position = 'jitter') +
  geom_smooth(aes(), stat = "summary", fun.y = mean) +
  scale_y_continuous(limits = c(0.4,0.9)) +
  xlab("Qualidade") +
  ylab("Sulphates (potassium sulphate - g / dm3)")

grid.arrange(p1, p2, ncol=2)

```

### Relação entre Qualidade e as três variáveis com maior correlação

Após analisarmos cada uma das uma das correlações de forma individualizada, 
podemos construir uma visão consolidada entre elas. E verificamos o 
comportamento de cada uma delas com o aumento das notas de qualidade, onde 
alcohol tem uma variação positiva, volatile.acidity negativa e sulphates segue 
uma distribuição normal.

```{r}
# Relacao Qualidade e tres variaveis com mais correlacao

p1 <- ggplot(aes(x = alcohol, y =quality), data = vinho_tinto) +
  geom_point(alpha = 1/10, size = 1/2, position = 'jitter') +
  #geom_line(aes(), stat = "summary", fun.y = mean)
  geom_smooth(se = FALSE,color='red') +
  xlab("% by volume") +
  ylab("Qualidade") +
  ggtitle("Alcohol")

p2 <- ggplot(aes(x = volatile.acidity, y =quality), data = vinho_tinto) +
  geom_point(alpha = 1/10, size = 1/2, position = 'jitter') +
  #geom_line(aes(), stat = "summary", fun.y = mean)
  geom_smooth(se = FALSE,color='red') +
  xlab("Acetic acid - g / dm^3") +
  ylab("Qualidade") +
  ggtitle("Volatile.acidity")

p3 <- ggplot(aes(x = sulphates, y =quality), data = vinho_tinto) +
  geom_point(alpha = 1/10, size = 1/2, position = 'jitter') +
  #geom_line(aes(), stat = "summary", fun.y = mean)
  geom_smooth(se = FALSE,color='red') +
  scale_x_log10() +
  xlab("potassium sulphate - g / dm3") +
  ylab("Qualidade") +
  ggtitle("Sulphates")

grid.arrange(p1, p2, p3, ncol=3)

```

### Correlação entre Fixed.acidity e Density

Uma das correlações que me chamaram a atenção na matriz de correlação, foi a que
existe entre as variáveis fixed.acidity e density (correlação de 0.668). Dessa 
forma considerei importante avaliá-la. E apesar de ser possível verificar 
constatar um comportamento dependente, devido a correlação com quality ser 
baixa, uma investigação mais aprofundada é descartada.

```{r}
###========================
#A maior correlação entre variaveis esta entre fixed.acidity e density
ggplot(aes(x=fixed.acidity,y=density), data= vinho_tinto) +
      geom_point(color='#9d0944',alpha=1/2)+
      geom_smooth(se = FALSE,color='red')+
      xlab("Fixed acidity (tartaric acid - g / dm^3)") + 
      ylab("Density (g / cm^3)")

# Coeficiente de correlacao entre fixed,acidity e density
#c <- cor.test(vinho_tinto$fixed.acidity, vinho_tinto$density,method='pearson')

#==========================
```

# Análise Bivariada

### Discuta sobre alguns dos relacionamentos observados nesta parte da investigação. Como os atributos de interesse variaram no conjunto de dados?
Ao analisar a matriz de correlação observei que as três maiores correlações 
estão entre  a variavel qualidade são com: alcohol, volatile.acidity e sulphates. 
Sendo que a correlação mais forte é com alcohol (0.476) e tem uma tendência 
positiva. Já com relação a variável volatile.acidity (-0.391) a tendência é 
negativa. E com a variável sulphates (0.251) a corelação é menor e positiva. 
No caso do gráfico entre sulphates e quality optei em representar a variável 
sulphates na escala logaritmica (log10), fazendo com que a distribuição 
aproximasse-se de um padrão normal.

### Você observou algum relacionamento interessante entre os outros atributos (os que não são de interesse)?

Existem outras correlações interessantes no conjunto de dados:

* Alcohol e Density (-0.496), 
* Volatile.acidity e Citric.acid (-0.552) e
* fixed.acidity e density (0.668)

Obs.: A relação entre free.sulfur.dioxide e total.sulfur.dioxide tem o mesmo 
valor de correlação (0.668) do par fixed.acidity e density, mas por elas já 
serem relacionadas por natureza optei por não considerá-las como um 
relacionamento interessante.

### Qual foi o relacionamento mais forte encontrado?
O relacionamento mais forte encontrado foi entre as variaveis:

* fixed.acidity e pH (-0.683).

# Seção de Gráficos Multivariados

### O relacionamento entre Alcohol, Volatile.acidity e Quality

Como os maiores índices de correlação da variável quality são com as variáveis
alcohol e volatile.acidity, iremos representá-las em um gráfico segmentado pelo
grau de avaliação.


```{r echo=FALSE, Multivariate_Plots}
#
#Quality possui as maiores correlações com as variaveis: alcohol e volatile.acidity. No grafico abaixo relacionamos alcohol e volatile.acidity, destacando a variavel quality e segmentando a visualização por Avaliação.
ggplot(data = vinho_tinto, aes(x = alcohol, y = volatile.acidity, color=as.factor(quality))) +
    facet_wrap(~avaliacao) +
    scale_x_continuous(lim = c(8, quantile(vinho_tinto$alcohol, 0.99))) +
    scale_y_continuous(lim = c(0, quantile(vinho_tinto$volatile.acidity, 0.99))) +
    geom_point(alpha = 0.3, size = 3, position = 'jitter') +
  scale_color_brewer(type = 'qual',
    guide = guide_legend(title = 'Avaliação', reverse = T,
    override.aes = list(alpha = 1, size = 2)), palette = 1) +
    stat_smooth(method = 'lm') +
  xlab("Alcohol (% by volume)") +
  ylab("Volatile acidity (acetic acid - g / dm^3)") +
  ggtitle("Relação entre Teor Alcoólico e Acidez, segmentada por Avaliação")

#====================

```

### Investigação sobre transformações na variável Alcohol

Ao investigar se a varável Alcohol assumiria uma distribuição similar a 
distribuição normal, testei se as transformações com log10 e raiz cúbica
influenciariam no resultado final e conclui que não.

```{r}
#Investigação sobre a trabsformacao da variavel alcohol
cuberoot_trans = function() trans_new('cuberoot',
                                      transform = function(x) x^(1/3),
                                      inverse = function(x) x^3)

plot1 <- qplot(data = vinho_tinto, x = alcohol, fill = I('#099DD9')) + 
  ggtitle('Alcohol') +
  xlab("Alcohol (% by volume)") +
  ylab("Nº ocorrências")

plot2 <- qplot(data = vinho_tinto, x = alcohol, fill = I('#F79420')) +
  scale_x_log10() +
  ggtitle('Alcohol (log10)')+
  xlab("Alcohol (% by volume)")+
  ylab("Nº ocorrências")

plot3 <- qplot(data = vinho_tinto, x = alcohol, fill = I('#9d0944')) +
  scale_x_continuous(trans = cuberoot_trans())+
  ggtitle('Alcohol (cuberoot)')+
  xlab("Alcohol (% by volume)")+
  ylab("Nº ocorrências")

grid.arrange(plot1, plot2, plot3, ncol = 3)
```

### Correlação entre alcohol, density e quality

Uma outra investigação possível é analisar o comportamento das variáveis alcohol
e density, segmentando-a pelo grau de avaliação. Mas apesar da suspeita possuir 
fundamento não foi evidenciado nenhum comportamento distinto no conjunto de 
dados.

```{r}
#Quality possui a maior correlação com alcohol (0.476), que por sua vez possui a maior correlação com density (-0.496). O grafico representa o relacionamento entre alcohol e density, destacando a variavel quality e segmentando a visualização por Avaliação.
ggplot(data = vinho_tinto, aes(x = alcohol, y = density, color=as.factor(quality))) +
    facet_wrap(~avaliacao) +
    scale_x_continuous(lim = c(8, quantile(vinho_tinto$alcohol, 0.99))) +
    scale_y_continuous(lim = c(0.99, 1.005)) +
    geom_point(alpha = 0.3, size = 1, position = 'jitter') +
  scale_color_brewer(type = 'qual',
    guide = guide_legend(title = 'Avaliação', reverse = T,
    override.aes = list(alpha = 1, size = 2)), palette = 1) +
    stat_smooth(method = 'lm') +
    ylab("Density (g / cm^3)") +
    xlab("Alcohol (% by volume)")

```

### Correlação entre Volatile.acidity, Citric.acid e Quality

Mais uma investigação realizada foi da relação entre volatile.acidity e 
citric.acid, com a identificação do grau de avaliação no mesmo gráfico. Nesse 
caso também não foi evidenciado nenhum comportamento distinto no conjunto de 
dados.

```{r}
#Quality também possui uma correlação significativa com volatile.acidity (-0.39), que por sua vez possui a maior correlação com citric.acid (-0.55). O grafico representa o relacionamento entre volatile.acidity e citric.acid, destacando a variavel quality e segmentando a visualização por Avaliação.
ggplot(data = vinho_tinto, aes(x = volatile.acidity, y = citric.acid, color=avaliacao)) +
    #facet_wrap(~avaliacao) +
    scale_x_continuous(lim = c(0, quantile(vinho_tinto$volatile.acidity, 0.99))) +
    scale_y_continuous(lim = c(0, quantile(vinho_tinto$citric.acid, 0.99))) +
    geom_point(alpha = 0.3, size = 1, position = 'jitter') +
  scale_color_brewer(type = 'qual',
    guide = guide_legend(title = 'Avaliação', reverse = T,
    override.aes = list(alpha = 1, size = 2)), palette = 1) +
    stat_smooth(method = 'lm') +
    ylab("Citric acid (g / dm^3)") +
    xlab("Volatile acidity (acetic acid - g / dm^3)")
```

### Correlação entre Fixed.acidity, pH e Qualidade

Como a maior correlacao é entre as variaveis fixed.acidity e pH, optei em analisar 
sua distribuição destacando a variavel quality e segmentando a visualização por 
Avaliação. E mais uma vez, não foi evidenciado nenhum comportamento distinto no 
conjunto de dados.


```{r}

#Como a maior correlacao é entre as variaveis fixed.acidity e pH, optei em analisar sua distribuição destacando a variavel quality e segmentando a visualização por Avaliação.
ggplot(data = vinho_tinto, aes(x = fixed.acidity, y = pH, color=avaliacao)) +
    facet_wrap(~avaliacao) +
    scale_x_continuous(lim = c(4.5, quantile(vinho_tinto$fixed.acidity, 0.99))) +
    scale_y_continuous(lim = c(2.6, quantile(vinho_tinto$pH, 0.99))) +
    geom_point(alpha = 0.3, size = 1, position = 'jitter') +
  scale_color_brewer(type = 'qual',
    guide = guide_legend(title = 'Avaliação', reverse = T,
    override.aes = list(alpha = 1, size = 2)), palette = 1) +
    stat_smooth(method = 'lm') +
    xlab("Fixed acidity (tartaric acid - g / dm^3)") +
    ylab("pH")

```



# Análise Multivariada

### Discuta sobre os relacionamentos observados nesta parte da investigação. Quais atributos que fortaleceram os demais na observação das variáveis de interesse?
Iniciei investigando o relacionamento entre as variáveis alcohol e 
volatile.aciditypor terem o maior coeficiente de correlação com quality. E na 
representação gráfica é possível identificar a segmentação dos vinhos por teor 
alcoólico: vinhos com uma avaliação superior tendem a ter mais alcool. E os 
vinhos de avaliação inferior tendem para uma acidez maior.

### Interações surpreendentes e/ou interessantes foram encontradas entre os atributos?
Investiguei os relacionamentos entre:
* Alcohol e Density,
* Volatile.acidity e Citric.acid e
* Fixed.acidity e pH

Sendo que em ambos os casos não houve reflexos significativos na variável 
quality.

Ao contrário de minhas suspeitas iniciais a variável residual.sugar não 
apresentou uma correlação que justificasse uma investigação aprofundada e acabou 
sendo descartada.

### OPCIONAL: Modelos foram criados usando este conjunto de dados? Discuta sobre os pontos fortes e as limitações do seu modelo.
Infelizmente não foi possível explorar a criação de modelos, mas essa 
possibilidade existe para conjunto de dados, tanto pelo tamanho do conjunto de 
amostras, quantopelos relacionamentos entre as variaveis.

------

# Gráficos Finais e Sumário

### Primeiro Gráfico
```{r echo=FALSE, Plot_One}
#Histograma da variavel qualidade segmentada por avaliacao
ggplot(aes(quality, fill = avaliacao), data = vinho_tinto) +
  geom_histogram() +
  ggtitle('Histograma da Variável Qualidade, segmentada por Avaliação')+
  xlab("Nota de Qualidade") + 
  ylab("Nº de observações")

```

### Descrição do Primeiro Gráfico
O nosso conjunto de dados possui 1599 registros relacionados a vinhos tintos, 
sendo que cada um deles possui uma nota de qualidade. A representação gráfica 
apresenta estes registros num histograma, que é segmentado pela variavel 
avaliação, que nada mais é do que um categorização da nota de qualidade. Podemos 
verificar que a maior parte dos nossos registros pertencem a avaliação média.

### Segundo Gráfico
```{r echo=FALSE, Plot_Two}
#Criando uma matriz de correlação entre as variaveis
M <- cor(vinho_tinto %>%
    # removendo colunas não numéricas
    dplyr::select(-X) %>%
    dplyr::select(-avaliacao) %>%
    mutate(
      # Quality precisa estar no formato numérico
      quality = as.numeric(quality)
    )
  )

title <- "Matriz de Correlação"
corrplot(M, method="number", tl.cex = 0.8, number.cex=0.70, tl.col="black", 
         tl.srt=45, title = title, mar=c(0,0,1,0))
```

### Descrição do Segundo Gráfico
Pela matriz de correlação é possível identificarmos os relacionamentos que 
possuem os maiores coeficientes, para posteriormente direcionarmos as nossas 
análises. No caso, nossa varíavel de interesse é quality e as variáveis com 
maior correlação são: alcohol, volatile.acidity e sulphates.

### Terceiro Gráfico
```{r echo=FALSE, Plot_Three}

ggplot(data = vinho_tinto, aes(x = alcohol, y = volatile.acidity, color=as.factor(quality))) +
    facet_wrap(~avaliacao) +
    scale_x_continuous(lim = c(8, quantile(vinho_tinto$alcohol, 0.99))) +
    scale_y_continuous(lim = c(0, quantile(vinho_tinto$volatile.acidity, 0.99))) +
    geom_point(alpha = 0.3, size = 3, position = 'jitter') +
  scale_color_brewer(type = 'qual',
    guide = guide_legend(title = 'Qualidade', reverse = T,
    override.aes = list(alpha = 1, size = 2)), palette = 1) +
    stat_smooth(method = 'lm') +
  ggtitle('Relação entre Teor Alcoólico e Acidez, segmentada por Avaliação')+
  xlab("Teor Alcoólico (% by volume)") + 
  ylab("Acidez (acetic acid - g / dm^3)")
```

### Descrição do Terceiro Gráfico
A variável quality possui as maiores correlações com as variaveis: alcohol e volatile.acidity. No gráfico relacionamos alcohol e volatile.acidity, destacando 
a variável quality e segmentando a visualização por Avaliação. E podemos 
observar que há uma segmentação dos vinhos por teor alcoólico: vinhos com uma 
avaliação superior tendem a ter mais alcool. E os vinhos de avaliação inferior 
tendem para uma acidez maior.

------

# Reflexão
O nosso conjunto de dados possui 1599 observações e 13 variaveis, algumas delas relacionadas as propriedades químicas dos vinhos. Nossa intenção com este 
conjunto de dados é investigar quais propriedades químicas influenciam a 
qualidade dos vinhos tintos.

Inicialmente fomos conhecendo o conjunto de dados e obsevando o comportamento de 
cada uma das variáveis e ao elaborarmos a matriz de correlação foi possível 
identificar as variaveis que tem maior relação com qualidade, o que permitiu a 
condução de investigações mais aprofundadas.

Algumas suspeitas iniciais, como a influência do açucar residual na avaliação 
dos vinhos, mostraram-se com baixo impacto na avaliação final.

Para evitar a influencia de valores extermos (outliers), algumas representações 
foram restringidas à 99% das amostras.

Pelas análises realizadas foi possível constatar que o teor alcoólico e a acidez influenciam na avaliação de qualidade que um vinho receberá, mas outros fatores 
também podem refletir nesta avaliação, pois alguns vinhos com as notas mais 
altas possuem teor alcoólico e a acidez próximos aos vinhos de avaliação média.

Nos próximos estudos pretendo explorar ainda mais o conjunto de dados e tentar 
extrair algum modelo preditivo que determine qual seria a nota de qualidade 
atribuída a um vinho a partir de algumas características químicas.
Outro estudo que pretendo realizar é  a investigação se os fatores que 
influenciam a nota de qualidade de um vinho tinto são os mesmos para um vinho 
branco.

-------

#Referências utilizadas:

* https://s3.amazonaws.com/content.udacity-data.com/courses/ud651/diamondsExample_2016-05.html
* http://rstudio-pubs-static.s3.amazonaws.com/198466_b17daa66ce6748a6a91cd27017608720.html
* http://rstudio-pubs-static.s3.amazonaws.com/53416_83b9685bc8c54afebcbb1e65a7c688fc.html
* https://rpubs.com/inageorgescu/whitewine2
* http://www.sthda.com/english/wiki/visualize-correlation-matrix-using-correlogram

